

# ACERCA DE MÍ

Soy una persona comprometida y adaptable, con un gran deseo de crecimiento y colaboración en equipos multidisciplinarios. Disfruto aportando mis habilidades para alcanzar objetivos comunes.

Mi propósito es dedicarme a proyectos que me permitan ampliar mi experiencia como ingeniero informático y enfrentar desafíos que impulsen mi desarrollo personal y profesional.

## **HABILIDADES NO TÉCNICAS**

- Proactivo
- Trabajo bajo presión
- Trabajo en equipo
- Capacidad de adaptación
- Ganas de aprender
- Iniciativa

## **DATOS DE CONTACTO**

Gmail: miguelangelsanchez1812@gmail.com

Teléfono: 692 55 89 53

Linkedin: <u>Miguel Ángel Sánchez-Medina</u>
Web: <u>https://miguel-angel-sanchez.github.io/</u>
Dirección: Calle Ferrocarril 1A, Malagón C.Real.

# MIGUEL ÁNGEL SÁNCHEZ-MEDINA CAMACHO

INGENIERO INFORMÁTICO

#### **EXPERIENCIA LABORAL**

## **QA Developer**

Indra Minsait | Oct. 2023 - Actualidad

- Diseño y ejecución de casos de prueba utilizando LoadRunner para analizar y optimizar el rendimiento del software.
- Elaboración de documentación de control de calidad para registrar los resultados de las pruebas, así como los errores y defectos identificados.

#### Orienteed SL | Feb. 2023 - Jul. 2023

- Desarrollo y optimización de un sistema en la nube especializado en pruebas de rendimiento y carga para plataformas de comercio electrónico.
- Certificado y experiencia en Amazon Web Services (AWS).

#### **Becario UEM**

Facultad de Medicina CR | Feb. 2022 - Sep. 2022

Becario en la Unidad de Educación Médica de la Facultad de Medicina, brindando soporte informático para el mantenimiento de la Intranet y resolviendo incidencias técnicas.

## **EDUCACIÓN**

## Escuela Superior de Informática (UCLM) C.Real

Grado en Ingeniería Informática | 2019 - 2023

- Intensificación Tecnologías de la Información.

## IES Estados Del Duque, Malagón, C.Real.

Bachillerato de Ciencias de la Salud | 2017 - 2019

## HABILIDADES TÉCNICAS

- HTML / CSS / JavaScript
- React / TypeScript
- Java
- SonarQube
- Jenkins

- LoadRunner
- Python
- Amazon Web Services
- MySQL / Oracle SQL
- Tapestry / Spring

## **IDIOMAS**

- Inglés: Nivel B1 | ISE (I) B1 Trinity College London
- Español nativo

## **DATOS DE INTERÉS**

- Carnet de conducir B
- Capacidad para trabajar de forma remota.